【裁判字號】    90,易,3136
【裁判日期】    901129
【裁判案由】    毒品危害防制條例
【裁判全文】
臺灣高雄地方法院刑事判決                          九十年度易字第三一三六號
    公  訴  人  臺灣高雄地方法院檢察署檢察官
    被      告  甲○○
右列被告因違反毒品危害防制條例案件，經檢察官提起公訴（九十年度毒偵緝字第三
四八號），本院判決如左：
    主  文
甲○○施用第二級毒品，處有期徒刑肆月，如易科罰金，以參佰元折算壹日。
    事  實
一、甲○○前因施用毒品案件，經本院以八十八年毒聲字第九○七號裁定送觀察、勒
    戒後，認無繼續施用毒品之傾向，由臺灣高雄地方法院檢察署檢察官於民國八十
    八年二月十九日，以八十八年度偵字第三九○九號不起訴處分確定。詎不知悔改
    ，復於八十九年八月二十二日下午十時十五分許（公訴人誤為下午五時四十五分
    ）回溯二十四小時內某時（不含公權力拘束之時間），在不詳地點施用第二級毒
    品甲基安非他命一次。嗣警於八十九年八月二十二日至高雄市○○區○○路九巷
    三十八號五樓張家銘住處依法搜索時，另案扣得甲基安非他命三包（毛重約三點
    二公克）、玻璃球管二支、吸食器三組、塑膠吸管二支等物，並發現甲○○在場
    ，經警採甲○○尿液送驗，呈甲基安非他命陽性反應而查獲。甲○○再經本院以
    八十九年度毒聲字第九二四二號裁定送觀察、勒戒後，認有繼續施用毒品傾向。
二、案經高雄縣警察局鳳山分局報請臺灣高雄地方法院檢察署檢察官偵查起訴。
    理  由
一、訊據被告甲○○矢口否認有施用第二級毒品之犯行，辯稱：伊曾服用減肥藥，並
    沒有施用第二級毒品，不知道為何尿液呈甲基安非他命陽性反應云云。惟查，被
    告於八十九年八月二十二日下午十時十五分許，經警採集尿液送高雄縣政府衛生
    局檢驗結果，呈甲基安非他命陽性反應，有該局八十九年九月十四日八九煙檢字
    第二三五八號煙毒尿液檢驗成績書、高雄縣警察局鳳山分局尿液送驗單及查獲毒
    品嫌犯尿液流程管制清冊各乙紙附卷可稽。被告雖辯稱伊曾服用減肥藥云云，然
    並無法提供其服用減肥藥之相關事證可供本院調查斟酌，又依免疫學分析法對於
    人體服用藥物或施用甲基安非他命，做定性定量之檢驗，亦可加以辨別，幾乎不
    會呈現甲基安非他命之偽陽性反應，另按甲基安非他命經口服投與後約百分之七
    十於二十四小時內自尿中排出，有衛生署藥物食品檢驗局八十一年二月八日八一
    藥檢壹字第○○一一五六號函可參，是被告確有施用甲基安非他命之犯行，且施
    用之時間，應係遭查獲後被採尿時回溯二十四小時內之某時（不含公權力拘束之
    時間），殆無疑義，被告空言否認曾於上開時間內施用甲基安非他命，顯係事後
    卸責之詞，不足採信。再查被告曾因施用毒品案件，經本院裁定送臺灣高雄看守
    所附設勒戒處所觀察、勒戒後，經該所認定無繼續施用毒品傾向後，由臺灣高雄
    地方法院檢察署檢察官於八十八年二月十九日以八十八年度偵字第三九○九號為
    不起訴處分確定之事實，有前開不起訴處分書、本院被告全國前案記錄表與臺灣
    高雄地方法院檢察署刑案資料查註記錄表各一份在卷可稽。其於五年內再犯本件
    毒品危害防制條例第十條之罪，經裁定送臺灣高雄看守所附設勒戒處所觀察、勒
    戒，認有繼續施用毒品傾向，亦有臺灣高雄看守所附設勒戒處所九十年七月十一
    日高所坤戒勒字第一九○七號函所附之「有無繼續施用毒品傾向證明書」一份足
    憑。綜上，被告所為顯與毒品危害防制條例第二十條第三項之規定相符，應予依
    法論科。
二、按犯毒品危害防制條例第十條之罪，經觀察勒戒後，無繼續施用毒品之傾向者，
    應由檢察官為不起訴處分。經不起訴處分後五年內再犯第十條之罪，經觀察勒戒
    後，認有繼續施用毒品之傾向者，即不適用前項之規定（即應由檢察官偵查起訴
    ），毒品危害防制條例第二十條第三項定有明文。又甲基安非他命為毒品危害防
    制條例第二條第二項第二款所明定之第二級毒品，核被告所為，係犯同條例第十
    條第二項之施用第二級毒品毒品罪。被告持有第二級毒品進而施用，持有之低度
    行為應為施用之高度行為所吸收，不另論罪。茲審酌被告施用足以導致精神障礙
    、性格異常，甚至造成生命危險之毒品，戕害一己之身體健康，所為尚未害及他
    人、犯後態度等一切情狀，爰量處如主文所示之刑，並諭知易科罰金之折算標準
    。又被告犯罪行為後，刑法第四十一條業於九十年一月十日修正公布施行，並於
    同年月十二日生效，修正後之刑法第四十一條第一項就得宣告易科罰金之範圍較
    修正前之條件放寬，被告所處之刑，依刑法第二條第一項前段規定，自應適用裁
    判時即修正後之刑法第四十一條第一項規定，諭知易科罰金之折算標準。至甲基
    安非他命三小包（毛重三點二公克）、玻璃球管二支、吸食器三組及塑膠吸管二
    支等物，係警員於案外人張家銘住處查獲，均扣於另案中，且被告於警、偵訊及
    本院審理時，始終否認上開物品為其所有，本院復查無其他事證足以認定前揭甲
    基安非他命等物為被告所有，本件自不得宣告沒收，附此敘明。
據上論斷，應依刑事訴訟法第二百九十九條第一項前段，毒品危害防制條例第十條第
二項、第二十條第三項，刑法第十一條前段、第二條第一項前段、修正後第四十一條
第一項，罰金罰鍰提高標準條例第二條，判決如主文。
中      華      民      國      九十    年     十一     月    二十九    日
                                     臺灣高雄地方法院刑事第四庭
                                           審判長法官    黃建榮
                                                 法官    盧怡秀
                                                 法官    莊珮君
右正本證明與原本無異。
如不服本判決，應於判決送達後十日內，向本院提出上訴狀。
                                               書記官    王高山
中      華      民      國      九十    年      十一     月   二十九    日
附錄論罪科刑法條全文：
毒品危害防制條例第十條
施用第一級毒品者，處六月以上五年以下有期徒刑。
施用第二級毒品者，處三年以下有期徒刑。


司法院資訊處製作；財團法人民間司法改革基金會備份。
